【裁判字號】    99,上易,1236
【裁判日期】    991220
【裁判案由】    毒品危害防制條例
【裁判全文】
臺灣高等法院高雄分院刑事判決        99年度上易字第1236號
上  訴  人
即  被  告  陳萬富
上列上訴人因違反毒品危害防制條例案件，不服臺灣高雄地方法
院99年度審易字第4442號中華民國99年11月11日第一審判決（起
訴案號：臺灣高雄地方法院檢察署99年度毒偵字第5208號），提
起上訴，本院判決如下：
     主  文
上訴駁回。
     理  由
一、按不服地方法院之第一審判決而上訴者，應向管轄第二審之
    高等法院為之，且上訴書狀應敘述具體理由。第二審法院認
    為上訴書狀未敘述理由或上訴有刑事訴訟法第362 條前段之
    情形者，應以判決駁回之，刑事訴訟法第361 條第1 項、第
    367 條前段定有明文。所謂不服第一審判決之具體理由，必
    係依卷內既有訴訟資料或提出新事證，指摘或表明第一審判
    決有何採證認事、用法或量刑等足以影響判決本旨之不當或
    違法，而構成應予撤銷之具體理由，始足當之；倘僅泛言原
    判決認定事實錯誤、違背法令、量刑失之過重或輕縱，而未
    指出具體事由，或形式上雖已指出具體事由，然該事由縱使
    屬實，亦不足以認為原判決有何不當或違法者，皆難謂係具
    體事由，俾與第二審上訴制度在請求第二審法院撤銷、變更
    第一審不當或違法之判決，以實現個案救濟及節制濫行上訴
    之立法目的相契合。是倘上訴人之上訴書狀雖述上訴理由
    ，惟並未具體述第一審判決有何不當或違法情形，即與未
    述具體理由無異，所為上訴，即非適法。
二、被告陳萬富不服原判決，上訴意旨略以：被告於99年7 月26
    日在自家施用甲基安非他命後，於同年月下午至友人家談事
    情時，巧遇員警持搜索票前來搜查，員警於查知被告有毒品
    前科，即以強硬之語氣要非現行犯之被告隨同回警局採尿，
    被告不幸染上毒品惡習，雖有心戒除，但並非一蹴可成，致
    再犯本案，期盼挽救即將破碎之家園，爰提起上訴，請求科
    處較輕之刑云云。
三、查被告有施用第二級毒品甲基安非他命之犯行，且其係自願
    接受警方採尿送驗之情，業據被告於原審審理時坦白承認，
    並有台灣檢驗科技股份有限公司濫用藥物尿液檢驗報告附卷
    可稽，被告涉犯毒品危害防制條例第10條第2 項之施用第二
    級毒品罪已甚明確；而該罪之法定刑度為3 年以下有期徒刑
    ，被告前有多次竊盜及毒品前科，甫於99年7 月18日刑滿出
    獄，係屬累犯，有臺灣高等法院被告前案紀錄表在卷可按，
    原審科處被告有期徒刑7 月，量刑應屬適當，被告請求從輕
    科刑，稽諸首揭說明，難謂有具體理由，其上訴即非適法，
    爰予駁回，並不經言詞辯論為之。
四、據上論斷，應依刑事訴訟法第367 條前段、第372 條，判決
    如主文。
中    華    民    國    99    年    12    月    20    日
                  刑事第四庭    審判長法  官  蕭權閔
                                      法  官  吳進寶
                                      法  官  陳吉雄
以上正本證明與原本無異。
本件不得上訴。
中    華    民    國    99    年    12    月    21    日
                                      書記官  郭蘭蕙

司法院資訊處製作；財團法人民間司法改革基金會備份。
